# 现流列报

提问人：XK2410 时间：2017-06-16 22:59:31
请教陈版：公司从最终控制方子公司甲公司取得 5 亿元，挂其他应付款_甲公司 5 亿，公司将取的 5 亿元作为劣后级持有人投到有限合伙企业，有限合伙企业共募集3o亿投到最终控制方另一子公司，持股比例12%，请问从最终控制方子公司甲公司取得的 5 亿，在现流表如何列报？是收到其他经营活动有关的现金？还是收到的其他与投资活动有关的现金 5 亿元？还是有其他更恰当的现流列报？谢谢大家指导

回答人：chenyiwei
个人建议作为“收到的其他与筹资活动有关的现金”。就会计处理而言，还是要谨慎分析交易的实质，是否为借款用于投资。

提问人：XK2410 时间：2017-06-22 16:23:45
@chenyiwei ,如果作为筹资活动也不恰当，筹资活动是指导致企业资本及债务规模和构成发生变动的活动，这里的债务是指对外举债，包括向银行借款、发行债券以及偿还债务等。应付账款、其他应付款通常等不属于筹资活动。其 5 个亿应属于企业日常经营活动之外，不经常发生的特殊项目、活动，其应当归类到相关关联业务活动中。因而收到的 5 亿放收到其他与投资活动的现流是否更恰当。

回答人：chenyiwei
此处的往来已经具有融资性质，所以计入筹资活动是恰当的，不应因为取得款项用于对外投资就认为属于投资活动。